【裁判字號】    97,交易,11
【裁判日期】    970130
【裁判案由】    公共危險
【裁判全文】
臺灣彰化地方法院刑事判決              97年度交易字第11號
公  訴  人  臺灣彰化地方法院檢察署檢察官
被      告  甲○○
上列被告因公共危險案件，經檢察官提起公訴（96年度偵字第
10395號），本院依簡式審判程序判決如下：
    主  文
甲○○服用酒類，不能安全駕駛動力交通工具而駕駛，累犯，處
有期徒刑肆月，如易科罰金，以新臺幣壹仟元折算壹日。
    事  實
一、甲○○前因公共危險等案件，經臺灣雲林地方法院以94年度
    交易字第54號判決判處應執行有期徒刑6 月確定，甫於民國
    94年8 月3 日易科罰金執行完畢。仍不知警惕，明知服用酒
    類過量，會使人降低操控動力交通工具之注意能力，容易肇
    事致生公共危險，於民國96年10月24日凌晨4 時許起，在其
    位於雲林縣虎尾鎮中溪里中興161 號住處飲用高粱酒，飲至
    同日凌晨5 時許，又於同日下午3 時許，在雲林縣西螺鎮西
    螺農工對面之修車廠飲用啤酒，飲至同日下午4 時許，已達
    不能安全駕駛動力交通工具之程度，竟仍駕駛車牌號碼LI-8
    625 號自用小客車上路，於同日下午4 時50分許行經彰化縣
    溪州鄉○○路與彰水路口處，與乙○○駕駛之車牌號碼8889
    -LJ 號自用小客車發生擦撞（乙○○未受傷），經警據報前
    往處理，對其檢測呼氣酒精濃度，檢測結果達0.85 MG /L，
    查悉上情。
二、案經彰化縣警察局北斗分局報告臺灣彰化地方法院檢察署檢
    察官偵查起訴。
    理  由
一、上揭犯罪事實，業據被告甲○○於警詢、偵訊及本院審理時
    坦承不諱（見警卷、偵卷第14頁、本院97年1 月23日準備程
    序及審判筆錄），核與證人乙○○證述相符（見警卷、偵卷
    第14頁），並有溪洲分駐所當事人酒精測定紀錄表、刑法第
    185 條之3 案件測試觀察紀錄表、道路交通事故現場圖、舉
    發違反道路交通管理事件通知單、道路交通事故調查報告表
    （一）（二）各1 份、現場照片10張（均見警卷）、車損情
    形照片12張（見偵卷19頁）可資佐證，堪認被告自白與事實
    相符。且按當人飲酒後，若以呼氣酒精濃度測試器測得之呼
    氣濃度達每公升0.50毫克時，反應較慢、感覺減低、將影響
    駕駛，達到每公升0.75毫克時，思考與個性行為均會改變，
    業據行政院國軍退除役官兵輔導委員會臺北榮民總醫院以88
    年8 月5 日（88）北總內字第26868 號函示明確，被告酒測
    濃度高達每公升0.85毫克，反應已不及平日正常狀態，依上
    揭說明，將影響駕駛而造成公共危險。綜上，本件事證已臻
    明確，被告犯行堪以認定，應予依法論科。
二、按行為後法律有變更者，適用行為時之法律。但行為後之法
    律有利於行為人者，適用最有利於行為人之法律。刑法第2
    條第1 項定有明文。本件被告行為後，刑法第185 條之3 業
    於97年1 月2 日修正公布，並自97年1 月4 日施行，修正前
    該條規定之法定本刑為「1 年以下有期徒刑、拘役或3 萬元
    以下罰金」，修正後同條規定之法定刑則為「1 年以下有期
    徒刑、拘役或科或併科15萬元以下罰金」，修正後該條規定
    之法定刑度顯較修正前為重，比較修正前後之規定，以舊法
    即被告行為時之修正前刑法有利於被告，依刑法第2 條第1
    項前段規定，自應適用被告行為時之法律即97年1 月2 日修
    正前之刑法第185 條之3 規定。核被告所為，係犯修正前刑
    法第185 條之3 不能安全駕駛動力交通工具罪。被告前因公
    共危險等案件，經臺灣雲林地方法院以94年度交易字第54號
    判決判處應執行有期徒刑6 月確定，甫於94年8 月3 日易科
    罰金執行完畢，有臺灣高等法院被告前案紀錄表可稽，被告
    於有期徒刑執行完畢5 年內又故意再犯本案之罪，為累犯，
    應依刑法第47條第1 項規定，加重其刑。爰審酌被告前有公
    共危險前科，竟仍不顧酒後駕車對其他用路人所造成之風險
    ，於飲酒後執意駕車，且因而發生車禍，其酒測濃度值達每
    公升0. 85 毫克，對道路交通安全所生危害之程度非淺，惟
    其犯後坦承犯行，態度良好，暨其智識程度、家庭狀況等一
    切情狀，量處如主文所示之刑，並諭知易科罰金之折算標準
    ，以資警惕。又被告本件犯行之犯罪時間非在96年4 月24日
    以前，不符合中華民國九十六年罪犯減刑條例之減刑條件，
    尚無從依上開條例減刑，附此敘明。
據上論斷，應依刑事訴訟法第273 條之1 第1 項、第299 條第1
項前段，刑法第2 條第1 項前段、修正前刑法第185 條之3 、刑
法第47條第1 項、第41條第1 項前段，刑法施行法第1 條之1 第
1 項、第2 項後段，判決如主文。
本案經檢察官余建國到庭執行職務。
中    華    民    國    97    年    1     月    30    日
                  交通法庭    法  官  楊舒嵐
以上正本證明與原本無異。
如不服本判決，應於判決送達後10日內，向本院提出上訴書狀，
上訴書狀應「敘述具體上訴理由」，並按他造當事人之人數附繕
本。「切勿逕送上級法院」。
告訴人或被害人對於判決如有不服具備理由請求檢察官上訴者，
其上訴期間之計算係以檢察官收受判決正本之日期為準。
中    華    民    國    97    年    1     月    30    日
                              書記官  張木松
附錄論罪科刑法條：
修正前刑法第185條之3
服用毒品、麻醉藥品、酒類或其他相類之物，不能安全駕駛動力
交通工具而駕駛者，處1 年以下有期徒刑、拘役或3 萬元以下罰
金。


司法院資訊處製作；財團法人民間司法改革基金會備份。
